臺灣高等法院刑事判決
109年度侵上訴字第49號
上  訴  人  
即  被  告  游子鎰
選任辯護人  施宣旭律師
            翁栢垚律師
上  訴  人  
即  被  告  李冠瑋
選任辯護人  張本立律師
上列上訴人等因妨害性自主案件，不服臺灣新北地方法院107年
度侵訴字第131號，中華民國109年1月9日第一審判決（起訴案號
：臺灣新北地方檢察署107年度偵字第17544號），提起上訴，本
院判決如下：
    主  文
原判決關於戊○○部分撤銷。
戊○○二人以上共同犯強制猥褻罪，處有期徒刑貳年。緩刑肆年。
緩刑期間付保護管束，並應依附表緩刑條件欄所示內容支付損害
賠償。
其他上訴駁回。
    事  實
一、戊○○於民國107 年4 月6 日晚間11時50分許，邀同A女（代
    號0000甲000000 ，真實姓名年籍詳卷）、乙○○至新北市○○
    區○○○路0 號錢櫃KTV飲酒唱歌，至翌（7 ）日凌晨3 時許，
    戊○○、乙○○竟基於強制猥褻之犯意聯絡，戊○○在包廂沙發區
    強行親吻A女，A女推拒並即轉往門口欲離開包廂，乙○○旋起
    身擋在門口處，雙手穿過A女腋下環抱A女，往包廂內廁所移
    動，戊○○亦上前抓住A女，阻其離去，以此強暴方式，違反A
    女意願，分別以手抓捏A女胸部、撫摸A女下體，共同強制猥
    褻A女得逞。嗣因A女呼叫，適有服務生敲門欲進入包廂結帳
    ，乙○○始停手躲入包廂廁所，戊○○亦因而鬆手，A女遂趁隙
    逃離現場。
二、案經A女訴由新北市政府警察局板橋分局移送臺灣新北地方
    檢察署檢察官偵查起訴。
    理  由
壹、程序部分
一、按性侵害犯罪防治法所稱性侵害犯罪，係指觸犯刑法第221
    條至第227條、第228條、第229條、第332條第2項第2款、第
    334條第2款、第348條第2項第1 款及其特別法之罪。又行政
    機關、司法機關及軍法機關所製作必須公示之文書，不得揭
    露被害人之姓名、出生年月日、住居所及其他足資識別被害
    人身分之資訊，性侵害犯罪防治法第2條第1項、第12條第2
    項分別定有明文。本件被告戊○○、乙○○所犯為性侵害犯罪防
    治法規定之性侵害犯罪，因本院製作之判決係屬必須公示之
    文書，為避免被害人身分遭揭露，依上開規定，對於告訴人
    A女之姓名及年籍資料等足資識別身分之資訊，均予以隱匿
    。
二、證據能力：
    本件認定犯罪事實所引用之證據，皆無證據證明係公務員違
    背法定程序所取得，又檢察官、被告戊○○、乙○○及辯護人於
    本院準備程序及審理時均同意作為證據（本院卷㈠第92至95
    頁、本院卷㈡第125至127頁），復經審酌該等證據製作時之
    情況，尚無顯不可信與不得作為證據之情形，亦無違法不當
    與證明力明顯過低之瑕疵，且與待證事實具有關聯性，認為
    以之作為證據應屬適當，依刑事訴訟法第158條之4反面解釋
    及第159條之5規定，認均有證據能力。至被告戊○○、乙○○及
    辯護人爭執證人A女於警詢中之證述及法務部調查局測謊鑑
    定書之證據能力，此部分未經引用為認定被告二人犯罪事實
    之證據方法，爰不贅論其證據能力之有無。
貳、實體部分：
一、認定犯罪事實之證據及理由：
    訊據被告戊○○、乙○○矢口否認有二人以上共同強制猥褻犯行
    。被告戊○○辯稱：我在沙發區強行親吻A女是個人行為，遭A
    女責罵後，即已清醒，當場向A女道歉，後來A女走到包廂門
    邊要離開時，乙○○環抱A女，我怕發生更嚴重的事情，伸手
    要將乙○○與A女分開，不是要共同猥褻A女，我當時已經酒醉
    ，不可能與乙○○產生犯意聯絡云云。被告乙○○辯稱：當時我
    從包廂廁所出來，A女正要離開，我看她好像要跌倒，就伸
    手去扶，可能因此碰到A女側邊副乳，我拉A女只是希望她留
    下來等歌唱結束再一起離開，沒有要強制猥褻A女的犯意或
    行為云云。經查：
　㈠被告戊○○於107 年4 月6 日晚間11時50分許，邀同A女、乙○○
    至新北市○○區○○○路0 號錢櫃KTV飲酒唱歌至翌日凌晨3、4時
    許之事實，業據被告戊○○、乙○○於警詢、檢察官訊問時供述
    在卷(臺灣新北地方檢察署107年度偵字第17544號偵查卷宗
    【下稱偵卷】第6、12、58、59頁)，此部分核與證人A女於
    檢察官訊問及原審審理時具結證述之情節大致相符（偵卷第
    89、90頁、原審卷第338至352頁），且經原審勘驗錢櫃KTV
    監視器錄影畫面，製有勘驗筆錄附卷可資佐證（原審卷第21
    3至218頁），此情首堪認定。
　㈡被告戊○○、乙○○雖否認有何強制猥褻犯行，然查：
  ⒈上揭事實，迭據證人A女於檢察官訊問及原審審理時證述如下
    ：　
　⑴證人A女於檢察官訊問時證稱：當天唱歌的時候，戊○○先親我
    的嘴，我嚇到跑掉，乙○○就從後面環抱我胸部要把我拖進廁
    所，戊○○在前面摸我胸部及下體，乙○○也趁環抱我胸部時摸
    我胸部，我死命抓住門框，並且大哭，差點被他們拖進廁所
    ，這時服務生敲門要送帳單進來，乙○○就躲進廁所把門鎖起
    來，戊○○才跟我道歉，我就趕快收拾東西離開；我很確定戊
    ○○、乙○○二人是要把我拉進廁所，不可能是不小心等語（偵
    卷第89、90頁）。
　⑵於原審審理時證稱：我於107年4月6日晚上大約11、12點左右
    抵達板橋錢櫃，戊○○、乙○○一直追酒要我趕快喝，我覺得很
    奇怪，就開始傳簡訊給宋浩群說：「救命」，我本來就有找
    宋浩群一起，希望他趕快來，因為被告二人一直灌我酒，如
    果還要繼續喝，跟我認識比較久的宋浩群在的話，我會比較
    安心，宋浩群說他沒辦法來，叫我趕快離開，但戊○○是我主
    管，平時人蠻好，我想應該不會對我怎樣，這樣就直接離開
    或質疑他們，好像不太妥適，所以我沒有走；後來我在點歌
    的時候，戊○○坐在我旁邊、後面的位置，抓著我的頭往他的
    方向轉，開始親我，我覺得很可怕，就推開戊○○往廁所方向
    的包廂門口走，這時候乙○○從椅子上站起來走到門口擋住並
    且抓住我，我一回頭看到戊○○也跟上來，我轉身面對戊○○時
    ，乙○○變成在我身後，我的雙手被乙○○架住，戊○○在我正前
    方就開始摸我，他們二人隔著衣褲摸我胸部和下體，我大叫
    、哭泣、掙扎，戊○○、乙○○一直把我往後、也就是往廁所裡
    面拉，我就死抓著門角，才沒有被拖進去，後來乙○○可能是
    怕我聲音太大服務生會進來，就自己躲進廁所把門鎖起來，
    戊○○也跟我道歉，我就拿了東西直接離開；我出去後第一件
    事就是打電話給宋浩群，也就是107年4月7日凌晨4 時8 分
    的通話紀錄，我們講了34分鐘，我跟宋浩群說他們要把我拖
    進去、怎麼會這樣子之類的，講電話時我一直在哭，宋浩群
    叫我報警，當時計程車司機聽到我跟宋浩群的對話，也說可
    以載我去警局，但我當時又累又驚嚇，只想睡覺，就先回家
    了等語（原審卷第338至352頁）。
　⑶綜觀證人A女就其在上址KTV包廂內遭被告戊○○、乙○○強制猥
    褻之過程，始終陳述一致，內容詳盡，已無何矛盾或其他明
    顯之瑕疵可指。　
　⒉再者，被告戊○○於原審準備程序及本院審理時供稱：在沙發
    區時，我和A女坐的很近，乙○○坐在我後面，我從A女身後手
    往前去碰她的胸部和下體，也有靠近A女要親她，結果A女嚇
    到，起身要離開，A女走到包廂門口時，乙○○在廁所門口要
    拉A女進廁所，我在另一邊拉A女；我承認在沙發區有對A女
    強制猥褻之行為等語（原審卷第42、43頁、本院卷㈡第129、
    130頁）；於本院審理時復具結證稱：我與乙○○是認識10幾
    年、很好的朋友，所以之前沒有說出來，我本來希望乙○○自
    己坦白說；當天我在沙發區猥褻A女時，乙○○也坐在沙發區
    ，當時A女很生氣要離開，朝廁所旁包廂門口走去，此時乙○
    ○繞過U字型的沙發到門口，A女一轉身就被乙○○架住，乙○○
    是從A女身後環抱A女，往後退兩、三步，背靠著電視前面的
    小檯子，要把A女抱進廁所，A女有掙扎、喊叫，做出抗拒的
    動作；A女在沙發區被我強制猥褻，已經很驚嚇、很抗拒，
    所以在門口時，A女的腳是有點內八的往後縮，屁股往後蹲
    的內縮，乙○○從A女腋下抓住A女一隻手，A女用另一隻沒有
    被控制的手抓住門把，在我看是沒有辦法進行下去，我們三
    個有點像在互相拉扯，我拉A女的時候手大約是在A女私處和
    肚臍中間，過了幾秒，乙○○把手鬆開自己躲進廁所等語（本
    院卷㈠第235至242頁），更徵證人A女所述在沙發區遭被告戊
    ○○強行親吻，或在門口處遭被告乙○○環抱強拉進廁所，及遭
    撫摸胸部、下體等節，均確有其事。
　⒊A女於案發後之情緒反應符合一般人遭受性侵害之情狀：
  ⑴透過「被害人陳述」以外之證據，得證明被害人聲稱被害事
    件時之言行舉止、情緒表現、心理狀態或處理反應等情景者
    （間接事實），係獨立於（即不同於）被害陳述之證據方法
    暨資料，屬具補強證據適格之情況證據，可藉其與待證事實
    有蓋然性之常態關聯，資為被害人遭遇（直接事實）致生影
    響之推理素材，此並非傳聞自被害陳述之重複或累積，當容
    許由法院透過調查程序，勾稽被害陳述相互印證，進而產生
    事實認定之心證（最高法院108 年度台上字第3388號判決意
    旨參照）。
　⑵證人宋浩群於原審審理時證稱：我跟A女是認識4 年多的朋友
    ，戊○○是我們以前打工同家公司的主管，107年4 月那次A女
    有約我一起去板橋錢櫃，我有事無法參加，後來A女有傳簡
    訊給我說「救命」，我立刻打電話給A女叫她離開，就是107
     年4 月7 日凌晨2 時44分那通4 分24秒的通話紀錄；之後A
    女離開錢櫃又打LINE電話給我，就是107 年4 月7 日凌晨4 
    時8 分的通話紀錄，我接聽的瞬間就聽到A女在暴哭，她說
    戊○○、乙○○要把她拖去廁所，不讓她離開，直到有人敲門進
    來，A女說被他們摸胸部和下體，A女當下聽起來很驚恐，所
    以說話有點前後，就是被拖進廁所、摸胸部等，一直循環著
    講，我就說要陪A女去報案，這時A女已經在計程車上，司機
    可能聽到我們的對話，也說可以載她去警察局，不過A女思
    考後決定先不要報案，我當時還有點生氣；案發後約1、2週
    我有與告訴人見面，跟之前比起來A女變得有點反社會，覺
    得社會很黑暗，會有很負面的情緒及失眠的狀況，所以我有
    建議A女求助精神科醫師，但A女當時是立刻辭職，沒有多餘
    的錢看醫生等語（原審卷第330 至337頁）。並據證人宋浩
    群提出其與A女之LINE對話紀錄，經原審勘驗其內容如下：①
    107 年4 月7 日凌晨0 時4 分至17分許，A女：剛開始、應
    該會到天亮、哈哈。宋浩群（下簡稱宋男）：包廂號碼、我
    叫看看車、有車我就去、沒緣份叫不到車。②107 年4 月7 
    日凌晨1 時33分至34分許，A女：623 、那就算了唄。③107
    年4 月7 日凌晨2 時33分至36分許，A女：救命。宋男：？A
    女：他們有點怪。宋男：啥、啊不是才三個人。A女：兩男
    之間一女、我感受到可怕。宋男：怎樣可怕。A女：他們說
    醉、但、怪。宋男：妳不喜歡就走不會、想撿的意思？④宋
    男撥打LINE語音電話與A女通話4 分24秒，至107 年4 月7 
    日凌晨2 時44分許結束。⑤107 年4 月7 日凌晨2 時56分至5
    8分許，A女：我覺得他們不會、但做出的舉動都讓人害怕。
    宋男：妳沒要走就自己注意、到家講一下。⑥107 年4 月7 
    日凌晨3 時9 分至12分許，A女：救命、他們很可怕的。宋
    男：就叫妳走，有事嗎、我現在過去才尷尬吧、莫名多一個
    男的。⑦107 年4 月7日凌晨3 時26分至27分許，A女：救命
    。宋男：妳們到幾點？⑧A女撥打LINE語音電話與宋男通話34
    分53秒，至107 年4 月7 日凌晨4 時8 分許結束。⑨107 年4
     月7 日凌晨4 時8 分至14分許，宋男：妳不會瞭解、我的
    擔心、那我講的、妳不聽、我也沒辦法、早點洗澡睡覺、睡
    醒就沒事。A女：不是啊，只是我報警了會有什麼不同嗎。
    宋男：沒叫妳一定要報警、打電話跟他說你這樣的行為、不
    需要鄭重的道歉跟賠罪嗎、他假如態度強硬就是報警、他賠
    錢或坐牢結束。A女：好吧。宋男：強姦未遂、懂？A女：嗯
    懂嗯懂（以下略），有原審勘驗筆錄及前揭LINE對話紀錄翻
    拍照片在卷足稽（原審卷第332 至333 、383 至401 頁）。
    再經原審勘驗錢櫃KTV內監視器錄影畫面，A女於107年4月7
    日凌晨3 時28分46秒許步出包廂，於3 時28分57秒即可見其
    左手舉起至耳朵旁，於3 時29分出現在1 樓大廳時，右手仍
    持手機舉在耳朵旁，有原審勘驗筆錄暨擷取照片存卷為憑（
    原審卷第213 至217 頁）。則由A女在包廂內即已感受不安
    ，為此傳送求救訊息予宋浩群，並於脫困後第一時間致電宋
    浩群泣訴所遇，於陳述方才經歷時，仍然驚魂未定，導致不
    斷循環、反覆哭訴被害情節等，均與一般女子甫遭性侵害後
    之驚嚇反應相符。
　⑶證人吳潤盈於原審審理時則證稱：我知道107 年4 月6日那天
    A女有去唱歌，因為A女也有約我，但我臨時有事沒有過去，
    那天過後我發現A女變的很不一樣，她平常是很好約的人，
    我找她去哪裡，她基本上都會陪我一起去，但那幾天我找她
    ，她都說不想出門，我覺得應該是發生了什麼事，所以案發
    後大約第4天我就直接去A女家找她問原因，A女才哭著跟我
    說唱歌那天她差一點被強暴，內容大致是戊○○對她強吻、摸
    胸部、摸下體，另一個人一起壓制，是剛好有服務生進來包
    廂，她才有機會離開；A女非常難過，所以接下來幾天我就
    是盡量多陪她，不讓她一個人在家，有空我就請她來我家，
    我不敢主動向A女提到案情，是事情有什麼進展時，A女會跟
    我說，A女的心理狀態很不好，變得不太信任男生等語（原
    審卷第280 至288 、286 頁），堪認本案確實已對A女之生
    活、思想及心理造成負面影響，足使其身旁友人擔憂，認有
    就醫、陪伴、不宜獨處之情狀甚明。
　⒋至證人、共同被告之陳述有部分前後不符，或相互間有所岐
    異時，究竟何者為可採，法院仍得本其自由心證予以斟酌，
    非謂一有不符或矛盾，即應認其全部均為不可採信，如其基
    本事實之陳述與真實性無礙時，仍非不得予以採信（最高法
    院74年台上字第1599號判例意旨參照）。由前揭原審勘驗宋
    浩群行動電話LINE對話紀錄及錢櫃KTV內監視器錄影畫面結
    果顯示，A女當日唱歌過程，尚能因被告二人不斷追酒提高
    警覺、與宋浩群討論因應之道、按情況判斷有無離開必要及
    向宋浩群求助，於107年4月7日凌晨3 時28分46秒許步出包
    廂至離開KTV過程，持續使用行動電話，而無酒後酩酊、步
    履蹣跚之跡，顯未因酒精作用造成意識不清，被告戊○○及辯
    護人指摘A女或因酒醉導致記憶錯誤，而為與事實不符之陳
    述云云，洵屬無據。而證人吳潤盈於原審審理時雖證稱：A
    女說她當時去廁所，戊○○跟進去，在廁所內抓她胸部，另一
    個人也來壓制她等語（原審卷第283頁），然證人A女於原審
    審理時明確證稱：當天唱歌的時候，在我感覺被追酒而向宋
    浩群求救後，我有先進去廁所洗手，戊○○跟進來要親我，我
    把他推開叫他不要這樣，就直接走出廁所，當時我想說戊○○
    可能是喝醉了，就當作沒事回去沙發那邊點歌，後來戊○○就
    坐過來離我很近，接著就抓我的頭親我，我就起身往門口走
    ，這些事情和戊○○、乙○○之後對我做的事間隔都沒有很久等
    語（原審卷第338至352頁），由此更徵A女在案發後向吳潤
    盈轉述之被害經過，確實包含「廁所內」、「沙發區」、「
    包廂門口」，吳潤盈因而於相當時日後，將所聽聞各地點發
    生之情狀混作一處而為證述，要難執此遽謂證人A女前開證
    述不實。況且證人A女就其在錢櫃KTV包廂內，先於沙發區遭
    被告戊○○強行親吻，於試圖離開時，在門口處經被告二人包
    夾前後強行壓制，並撫摸其胸部、下體等強制猥褻過程，關
    於重要情節堅指不移，前後所述大致相符，縱於若干細節稍
    有出入，亦屬人情之常，不能指為瑕疵。
  ⒌以上事證，俱足補強證人A女之證述而擔保其真實性，自堪採
    信為真。
　㈢刑法第224 條之強制猥褻罪，係將違反被害人意願作為犯罪
    構成要件，依其立法理由，可知除強暴、脅迫、恐嚇、催眠
    術等傳統方式外，凡是悖離被害人的意願情形，皆可該當，
    包含製造使人無知、無助、難逃、不能或難抗情境，學理上
    乃以「低度強制手段」稱之，並應依行為時、地之社會倫理
    規範，及一般健全常識概念，就對立雙方主、客觀因素予以
    理解、區辨（最高法院108年度台上字第1800號判決意旨參
    照）。證人A女於原審審理時證稱：我在點歌的時候，戊○○
    抓著我的頭轉向他，然後就開始親，我覺得很可怕，就推開
    戊○○往廁所旁的包廂門口走，乙○○就站起來到廁所門口擋住
    我，戊○○也跟上來，他們一前一後，我的雙手被乙○○從後面
    架住，戊○○在我正前方就開始摸，他們二人隔著衣褲摸我胸
    部、下體，我就大叫、暴哭，戊○○、乙○○一直要把我往廁所
    裡面拉，我死抓著門角，才沒有被拖進去等語（原審卷第33
    8至352頁），被告戊○○於本院審理時亦證稱：A女在沙發區
    被我強制猥褻，已經很驚嚇、很抗拒，所以在門口處，A女
    的腳是有點內八往後縮，屁股往後蹲的內縮，乙○○從A女腋
    下抓住A女一隻手，A女用另一隻沒有被控制的手抓住門把，
    A女有掙扎、喊叫、做出抗拒的動作，情況是蠻嚴重的等語
    （本院卷㈠第235至242頁），足見被告戊○○、乙○○以肢體強
    制力壓制A女，具有延時性特徵，以其二人係在KTV包廂內，
    結合二名成年男子之力強行架住A女，對A女為撫摸胸部、下
    體之猥褻行為，按一般健全常識概念，足達剝奪A女性意思
    自主權之程度，自已該當刑法強制猥褻之要件。
　㈣被告戊○○、乙○○雖以前揭情詞置辯，然查：
  ⒈被告乙○○辯稱：我當時從廁所出來，看到A女在包廂門口好像
    站不穩、快要跌倒，我就直覺上前攙扶，因為A女東搖西晃
    ，所以我的手有碰到她胸部側邊，後來我肚子不舒服，就又
    進到廁所裡云云，非僅與證人A女證述之情節不符，與被告
    戊○○前開證述亦屬扞格，顯係卸責之詞，不足採信。
  ⒉共同實行犯罪行為之人，在合同意思範圍內，各自分擔犯罪
    行為之一部，相互利用他人之行為，以達其犯罪之目的者，
    即應對於全部所發生之結果，共同負責；共同正犯間，非僅
    就其自己實行之行為負其責任，並在犯意聯絡之範圍內，對
    於他共同正犯所實行之行為，亦應共同負責；又共同正犯不
    限於事前有協議，即僅於行為當時有共同犯意之聯絡者亦屬
    之，且表示之方法，不以明示通謀為必要，即相互間有默示
    之合致亦無不可（最高法院97年度台上字第2517號判決意旨
    參照）。經查，被告戊○○在包廂沙發區強行親吻A女，經A女
    推拒試圖離開之際，同在沙發區之被告乙○○旋即起身至包廂
    門口阻其離去，此經證人A女證述如前，被告戊○○於原審審
    理時亦為相同之證述，且被告戊○○於原審及本院審理時並坦
    承其於被告乙○○架住A女之際，上前拉扯A女手部，有要將A
    女留在包廂之意（原審卷第42頁、本院卷㈠第91頁），被告
    二人見A女即將離去，第一時間上前將A女前後包夾，配合無
    間，顯有相當之默契，而被告乙○○成功攔阻A女後，即自其
    身後強行環抱A女作為壓制，使被告戊○○得以自A女正面對之
    為猥褻行為，被告乙○○亦利用同一機會撫摸A女，被告戊○○
    、乙○○縱未有何明示之通謀，亦可見有默示之合致，相互利
    用他人行為，以達強制猥褻A女之犯罪目的，此由卷附A女與
    被告戊○○之LINE對話紀錄顯示，本件案發後，被告戊○○以LI
    NE發送訊息向A女致歉，經A女提出其恐懼、憤恨之癥結所在
    ，質問被告戊○○當時為何未阻止被告乙○○，反而一同將其拉
    進廁所、上下其手，表達遭背叛感受時，被告戊○○並未否認
    其情，亦無任何解釋，僅不斷道歉（不公開偵卷第8 至9 頁
    ），益見其然。此外，依原審勘驗錢櫃KTV內監視錄影畫面
    結果，A女於當日凌晨3時28分離開包廂後，被告戊○○、乙○○
    繼之於同日凌晨3時35分許相偕離開，二人步伐正常平穩，
    輔以手勢互有談話，並無意識不清之跡（原審卷第213至218
    頁），被告戊○○辯稱：我當時酒醉，不可能與乙○○有犯意聯
    絡云云，顯係推諉之詞，殊無可採。
　⒊又錢櫃KTV為國內頗具盛名之歌唱娛樂場所，依營業性質，其
    場所當有相當之隔音設備，以免音響效果、消費者唱歌歡鬧
    互相干擾，影響消費品質，則A女在包廂內遭強制猥褻時曾
    為呼救、反抗，未能為包廂外人員察覺，實屬合理，被告乙
    ○○及辯護人辯稱：倘A女所述為真，現場工作人員必然會有
    印象云云，於經驗法則、邏輯論理上並不成立。況證人A女
    於原審審理時證稱：後來服務生有進包廂，但那時我已經拿
    好東西要離開了等語（原審卷第352頁），被告戊○○亦證稱
    ：服務生進來收錢時，A女已經離開等語（本院卷㈠第242頁
    ），顯見當時該包廂服務員確未見聞案發經過，則證人即錢
    櫃KTV職員庚○○、丙○○、丁○○、己○○於本院審理時，均為對
    本案無特殊印象之陳述，無從為何有利被告戊○○、乙○○之認
    定。
　⒋至「測謊」鑑定係依一般人在說謊時，容易產生恐懼、不安
    、與情境經驗等情緒波動反應，乃以科學方法，由施測人利
    用測謊儀器，將受測者之上開情緒波動反應情形加以記錄，
    用以判別受測者之供述是否真實之技術。是「測謊」在本質
    上並非針對「謊言」本身加以偵測，而是在檢測人體血壓、
    脈博、呼吸及皮膚導電反應引起之生理變化，用以研判受測
    人所述是否屬實。此一情緒波動所致膚電反應，隨時間經過
    而淡化，以致未能檢測，衡屬測謊技術之客觀界限。被告乙
    ○○於偵查中原同意接受測謊鑑定（偵卷第60頁），然經通知
    前往法務部調查局後，即又拒絕接受測謊，此觀法務部調查
    局107年8月30日調科參字第10703294090號函暨拒絕測謊聲
    明書即明（偵卷第81至83頁），而本件案發距今已逾3年，
    難認仍得精準施測，並以施測結果採為認定事實之依據。況
    本案事證已明，被告乙○○聲請測謊鑑定，於事實認定不生影
    響，核無調查之必要，附此敘明。　　
  ㈤綜上，本案事證明確，被告戊○○、乙○○犯行均堪認定，應依
    法論科。　
二、論罪：
  ㈠核被告戊○○、乙○○所為，均係犯刑法第224 條之1 之二人以
    上共同強制猥褻罪。
  ㈡檢察官認被告二人所為，係犯刑法第222條第2項、第1項第1
    款之加重強制性交未遂罪（原審卷第368頁）。惟按稱性交
    者，謂非基於正當目的所為之下列性侵入行為：一、以性器
    進入他人之性器、肛門或口腔，或使之接合之行為。二、以
    性器以外之其他身體部位或器物進入他人之性器、肛門，或
    使之接合之行為，刑法第10條第5 項定有明文。次按已著手
    於犯罪行為之實行而不遂者，為未遂犯，亦據刑法第25條第
    1 項規定甚明。是未完成性交行為者，行為人之犯意如何，
    攸關其罪名之成立，若行為人主觀為強制性交犯意之遂行，
    則其暴行之實施，為強制性交行為之著手，應成立強制性交
    未遂罪；否則如行為人主觀上無男女交媾之意思，而為暴行
    藉以滿足性慾，應僅成立強制猥褻罪（最高法院63年台上字
    第2235號判例意旨參照）。經查，證人A女於原審審理時證
    稱：戊○○、乙○○他們是用手隔著衣褲摸我胸部、下體，算是
    摩擦這樣，沒有脫下我的衣褲等語（原審卷第341、348 頁
    ），則被告二人強行撫摸A女胸部、下體之行為，固可認為
    具有性涵義，與為滿足、發洩一己性慾有關，然被告戊○○、
    乙○○均未動手褪下A女衣褲，將其等生殖器或其他身體部位
    嘗試進入A女下體或口腔等類此性交行為，依本案卷存事證
    ，僅能證明被告二人藉由撫摸A女胸部及下體方式，滿足其
    等性慾，尚難認被告戊○○、乙○○主觀上有對A女為性交行為
    之犯意，即非得以加重強制性交未遂之罪名相繩，檢察官此
    部分所指，容有未合，然其基本社會事實同一，復經告知罪
    名與權利（原審卷第289 、367 至368 頁、本院卷㈡第124頁
    ），爰依刑事訴訟法第300 條規定變更起訴法條適用之。
　㈢被告戊○○、乙○○就上開犯行，有犯意之聯絡及行為之分擔，
    皆為共同正犯。　
　㈣又犯罪之情狀顯可憫恕，認科以最低度刑仍嫌過重者，得酌
    量減輕其刑，刑法第59條定有明文。考其立法意旨，科刑時
    原即應依同法第57條規定審酌一切情狀，尤應注意該條各款
    所列事項，以為量刑標準，刑法第59條所謂「犯罪之情狀顯
    可憫恕」，自係指裁判者審酌第57條各款所列事項以及其他
    一切與犯罪有關之情狀之結果，認其犯罪足堪憫恕者而言，
    即必於審酌一切之犯罪情狀，在客觀上顯然足以引起一般同
    情，認為縱予宣告法定最低刑度猶嫌過重者，始有其適用（
    最高法院38年台上字第16號、45年台上字第1165號、51年台
    上字第899 號判例意旨參照）。經查，被告戊○○對A女為二
    人以上共同強制猥褻犯行，固有未該，然其本案所為，究係
    因與A女飲酒唱歌，一時貪欲失慮所致，衡酌被告戊○○於本
    院審理時坦承部分犯行，並與A女達成訴訟上和解，同意為
    新臺幣（下同）50萬元之損害賠償，並於110年4月14日給付
    其中4萬元，餘款約定以分期履行方式賠付，有臺灣新北地
    方法院109年度訴字第641號和解筆錄在卷可供參憑（本院卷
    ㈠第265頁），並經告訴代理人陳明在卷（本院卷㈡第131頁）
    ，以其犯後勉力填補損害，彌縫態度良好，堪認被告戊○○惡
    性尚非重大，惟刑法第224 條之1之加重強制猥褻罪為最輕
    本刑3年以上有期徒刑之重罪，即令處以法定最低度刑，猶
    屬過重，不無情輕法重之虞，依其情狀，在客觀上足以引起
    一般人之同情，顯可憫恕，爰依刑法第59條規定，就被告戊
    ○○部分酌減其刑。
三、撤銷原判決之理由及科刑審酌事由（被告戊○○部分）：
  ㈠原審以被告戊○○犯二人以上共同強制猥褻罪，事證明確，予
    以論罪科刑，固非無見。惟被告戊○○於原審判決後已與A女
    達成和解，並履行部分賠償金額，獲A女諒解，原審未及審
    酌而為量刑，容有未恰。被告戊○○上訴指摘原審量刑過重，
    即非無據，應由本院將被告戊○○部分予以撤銷改判。
  ㈡爰以行為人之責任為基礎，審酌被告戊○○與A女為舊識，不思
    相互尊重，珍惜彼此友誼，竟利用A女之信賴，與被告乙○○
    共同為強制猥褻犯行，以逞個人性慾，造成A女心理極大創
    傷與陰影，難以抹滅，其行為嚴重危害A 女身心健康，更將
    影響A女日後對感情、人際關係之建立，甚為不該，應嚴予
    非難，兼衡被告戊○○之素行，高職畢業之智識程度（本院卷
    ㈠第83頁），於本院審理時自承之工作所得、經濟能力，扶
    養親屬之家庭生活狀況（本院卷㈡第131 頁），及其犯罪之
    動機、目的、手段，與被告乙○○之犯罪分工、涉案程度，暨
    被告戊○○犯後坦承部分犯行，並與A女達成訴訟上和解之態
    度等一切情狀，量處如主文第二項所示之刑，以資懲儆。　
    　
　㈢被告戊○○前未曾因故意犯罪受有期徒刑以上刑之宣告，有本
    院被告前案紀錄表存卷為憑（本院卷㈠第59頁），因一時失
    慮觸犯刑章，其於本院審理期間與A女達成和解，應賠償A女
    50萬元，並給付其中4萬元，餘46萬元約定分期支付，獲A女
    諒解，應已反躬自省，良有悔意，復念被告戊○○正值壯年，
    並曾受高職教育，仍有可為，倘令其入監服刑，恐未收教化
    之效，先受與社會隔絕之害，以刑事法律制裁本即屬最後手
    段性，本院量處之刑度應已足使被告戊○○戒慎自律，本院審
    酌上情，因認對被告戊○○宣告之刑以暫不執行為適當，爰予
    宣告緩刑4年，以勵自新。惟被告戊○○與A女達成和解，尚未
    全數履行，爰依刑法第74條第2項第3款規定，命被告戊○○於
    緩刑期間內履行其和解及協商內容（詳如附表「緩刑條件」
    欄所示），以維A女權益。倘被告於緩刑期間違反上開所定
    負擔情節重大，足認原宣告之緩刑難收其預期效果，而有執
    行刑罰之必要者，依刑法第75條之1 第1項第4款規定，得撤
    銷其緩刑之宣告，併此敘明。又被告戊○○犯刑法第224 條之
    1加重強制猥褻罪，為刑法第91條之1第1項所列罪名，應依
    刑法第93條第1 項第1 款規定，諭知於緩刑期間付保護管束
    。
四、維持原判決之理由（被告乙○○部分）：　　
    原審以被告乙○○犯刑法第224 條之1 之二人以上共同強制猥
    褻罪，事證明確，依刑法第224 條之1 、第28條規定，審酌
    被告乙○○為滿足個人私欲，竟不顧A女之意願，以前揭分工
    方式及手段，共同對A女為猥褻行為，侵害A女之性自主權，
    破壞A女對人之信賴感，危害A女身心發展非輕，及被告乙○○
    否認犯行，未能獲得A女諒解之犯後態度，兼衡被告乙○○自
    陳專科畢業、經濟狀況小康之生活狀況（原審卷第371 頁）
    等一切情狀，量處被告乙○○有期徒刑3年4月。核其認事用法
    均無違誤，量刑亦屬妥適。被告乙○○提起上訴，猶執前詞否
    認犯行，均經指駁如前，洵屬無據，其上訴為無理由，應予
    駁回。
據上論斷，應依刑事訴訟法第368條、第369條第1項前段、第364
條、第299條第1項前段、第300條，刑法第28條、第224 條之1、
第59條、第74條第1項第1款、第2項第3款、第93條第1項第1款，
判決如主文。
本案經檢察官陳雅譽提起公訴，檢察官林黛利到庭執行職務。
中　　華　　民　　國　　110 　年　　4 　　月　　28　　日
                  刑事第三庭    審判長法　官  張惠立  
                                      法　官  劉兆菊
                                      法　官  廖怡貞
以上正本證明與原本無異。
如不服本判決，應於收受送達後20日內向本院提出上訴書狀，其
未敘述上訴之理由者並得於提起上訴後20日內向本院補提理由書
（均須按他造當事人之人數附繕本）「切勿逕送上級法院」。
                                      書記官  劉芷含
中　　華　　民　　國　　110 　年　　4 　　月　　28　　日

附錄本案論罪科刑法條全文：
中華民國刑法第224條之1
（加重強制猥褻罪）
犯前條之罪而有第222條第1項各款情形之一者，處3年以上10年
以下有期徒刑。
　　　
附表：
緩刑條件 備註 被告戊○○應給付A女新臺幣肆拾陸萬元，其給付方法為：自民國110年5月起，按月於每月20日前給付新臺幣壹萬元，至全部清償為止，如有一期不履行，視為全部到期。 被告戊○○與A女於109年5月1日達成訴訟上和解，同意給付50萬元，未定清償期，被告戊○○於110年4月14日支付其中4萬元，經告訴代理人陳明A女同意餘款46萬元由被告戊○○以每月支付1萬元之方式分期清償（本院卷㈠第265頁、本院卷㈡第131頁）。